臺灣桃園地方法院刑事判決　　　　　　　96年度易字第1013號
　　公　訴　人　臺灣桃園地方法院檢察署檢察官
　　被　　　告　丁○○
　　　　　　　　　　　　　1號.
上列被告因竊盜等案件，經檢察官聲請以簡易判決處刑 (95年偵
字第20252 號)， 本院改行通常訴訟程序審理，判決如下：
    主  文
丁○○竊盜，處有期徒刑肆月，減為有期徒刑貳月，如易科罰金
，以新臺幣壹仟元折算壹日；又意圖為自己不法之所有，以不正
方法由自動付款設備取得他人之物，處有期徒刑肆月，減為有期
徒刑貳月，如易科罰金，以新臺幣壹仟元折算壹日。應執行有期
徒刑參月，如易科罰金，以新臺幣壹仟元折算壹日。
    事  實
一、丁○○前透過陳信宏居間介紹向乙○○承租位於桃園縣平鎮
    市○○路200 號12樓之2 房屋（下稱系爭房屋），並於民國
    95年6 月30日由丁○○之配偶徐燕萍擔任承租人與乙○○簽
    訂房屋租賃契約書，丁○○、陳信宏及乙○○並相約於95年
    7 月9 日共同至上址由乙○○將系爭房屋鑰匙交付與丁○○
    ，並完成後續點交事宜。嗣於95年7 月9 日上午某時許，乙○○將內有上開租賃契約書等文件及其母親甲○○○所有平
    日由其姊姊丙○○保管之鶯歌郵局提款卡（帳號0000000000
    0000）之1 只背包攜往上址與丁○○、陳信宏會合，斯時，
    丁○○竟意圖為自己不法之所有，於上述點交當日之某時許
    ，趁乙○○不注意之際，徒手自乙○○所有之上開背包內竊
    取前揭甲○○○所有之提款卡，旋於同日下午5 時9 分許，
    持該提款卡至桃園縣龍潭鄉○○村○○路70號龍潭南龍郵局
    之自動櫃員機，在未經甲○○○之同意下，擅自依該提款卡
    外裝之塑膠套上所載密碼輸入，接續2 次自上開自動櫃員機
    提領現金新臺幣（下同）60,000元、16,000元。其後，因丙○○於95年7 月10日持該提款卡之帳戶存摺進行補登時，發
    現該帳戶內之存款有異常提領情形，始報警處理，並由上開
    自動櫃員機之監視器畫面循線查悉上情。
二、案經乙○○、甲○○○訴由桃園縣政府警察局龍潭分局報請
    臺灣桃園地方法院檢察署檢察官偵查起訴。
  　理　由
壹、證據能力方面：
　　本案以下所引用之證據，檢察官、被告迄於本院言詞辯論終
　  結前均無異議，且本院審酌該證據作成之情況，並無違法取
    證或陳述人非基於自由意願所為陳述之瑕疵，認為均適於為
    本案認定事實之依據，依刑事訴訟法第159 條之5 第2 項之
    規定，均有證據能力，合先敘明。
貳、認定本件犯罪之理由及證據：
一、訊據被告丁○○矢口否認有何竊盜犯行，並辯稱：當日其與
    乙○○點交完前揭房屋鑰匙後即離開上址，其沒有偷前揭甲○○○之提款卡，亦未持該提款卡去盜領款項云云。經查：
  (一)被告於上揭時、地透過陳信宏居間介紹向乙○○承租系爭房
    屋，並於95年6 月30日由丁○○之配偶徐燕萍擔任承租人與
    乙○○簽訂房屋租賃契約書之事實，為被告所不否認，復有
    該房屋租賃契約書1 件在卷可稽（參見臺灣桃園地方法院檢
    察署95年度偵字第20252 號卷第22至27頁）。又被告與陳信
    宏、乙○○相約於95年7 月9 日共同至上址由乙○○將系爭
    房屋鑰匙交付與丁○○，並完成後續點交事宜，且乙○○於
    點交當日將內有上開租賃契約書等文件及其母親甲○○○所
    有平日由其姊姊丙○○保管之鶯歌郵局提款卡（帳號000000
    0000 0000） 之1 只背包攜往上址與丁○○、陳信宏會合乙
    節，亦據乙○○、陳信宏、丙○○於審理中陳述明確（參見
    本院95年4 月26日及96年8 月15日訊問筆錄）。而前揭甲○○○所有之鶯歌郵局帳戶於95年7 月9 日遭他人持該帳戶之
    提款卡至桃園縣龍潭鄉○○村○○路70號龍潭南龍郵局之自
    動櫃員機提領60,000元及16,000元，有中華郵政股份有限公
    司95年11月29日儲字第0950729521號函1 件及該自動櫃員機
    之監視器翻拍畫面5 張在卷可佐（參見前揭偵查卷第12頁、
    第38頁、第61頁），是前揭甲○○○所有之提款卡於95 年7
    月9 日遺失並遭人持該提款卡盜領款項一事，堪以認定。
  (二)被告於審理中陳稱：當天（指95年7 月9 日）交完鑰匙，到
    下午1 、2 點，我有搬1 、2 箱的東西至租屋處後，我就直
    接到楊梅，自楊梅回到龍潭，就已經是吃晚飯的時間等語（
    參見本院96年8 月15日審判筆錄），衡情一般人通常使用晚
    餐之時間約在每日下午5 時至7 時許，則依被告所述，可知
    前揭甲○○○所有之提款卡於95年7 月9 日下午5 時9 分許
    遭他人持往桃園縣龍潭鄉○○村○○路70號龍潭南龍郵局之
    自動櫃員機提領60,000元及16,000元時，被告已回到其位於
    桃園縣龍潭鄉之住處附近。又被告於審理中復自陳其平日有
    使用機車，如有使用會在龍潭的那一帶等語（參見前揭同次
    審判筆錄），且被告於警詢中亦不否認曾持其配偶徐燕萍之
    郵局提款卡至上開自動櫃員機提領過金錢等語（參見前揭偵
    查卷第6 頁），參以上開自動櫃員機之監視器畫面所示，當
    日持前揭甲○○○所有之提款卡至該自動櫃員機操作者頭戴
    半罩式之安全帽，以此推論該人應係騎乘機車至該址提領款
    項，考量被告與上開自動櫃員機之地緣關係及案發時間、地
    點等節加以判斷，自難以排除被告涉及本案之可能性。
  (三)又本案經承辦檢察官命檢察事務官就上開自動櫃員機之監視
    器畫面進行勘驗之結果略以：1 穿著綠色上衣，頭戴香檳色
    半罩安全帽，脖子上戴項鍊之男子，於95年7 月9 日17時9
    分12秒許進入提款間，17時10分許將郵局提款卡插入提款機
    ，17時11分許取款，17時12分15秒許又將郵局提款卡插入提
    款機，17時13分許取款後離去等情，有檢察事務官製作之勘
    驗筆錄1 件附卷可佐（參見前揭偵查卷第61頁），而被告於
    審理中自陳：上開自動櫃員機翻拍照片中之人有一點像我，
    我有那件衣服等語（參見本院96年3 月29日訊問筆錄）。再
    者，依案發當日系爭房屋所在之大樓電梯監視器所示，被告
    當日確係穿著綠色短袖上衣，黑色長褲前往系爭房屋與乙○○辦理點交，有上開大樓電梯監視器之翻拍照片4 張在卷可
    稽（參見前揭偵查卷第13頁），被告亦不否認上開大樓電梯
    監視器畫面中之男子即為其本人（參見前揭偵查卷第5 頁）
    ，復經本院將上述兩者監視器之翻拍照片相互對照，發現被
    告與盜用前揭甲○○○所有之提款卡者不論在衣物穿著之形
    式、顏色及兩人之體型、外觀容貌等特徵都十分吻合。此外
    ，承辦檢察官於偵查中向被告之配偶徐燕萍提示上開自動櫃
    員機翻拍照片後，徐燕萍亦陳稱：（是否為丁○○？）我看
    是很像，包括他脖子上的項鍊也很類似等語（參見前揭偵查
    卷第64頁），而被告復無法提出其他不在場之證據資料以供
    本院參酌，足認上開自動櫃員機翻拍照片中之人確係被告本
    人無訛。又乙○○於審理中陳稱伊於95年7 月9 日交完鑰匙
    給丁○○後，伊與陳信宏尚在樓下待一會，因伊另欠陳信宏
    款項，所以伊就拿起袋子要找其內之提款卡（指前揭甲○○○之提款卡），後來伊就找不到等語（參見本院96年4 月26
    日訊問筆錄），由此可知，前揭甲○○○之提款卡應係在乙○○與丁○○交接完畢後才遺失。復因被告事後持該提款卡
    去盜領款項，已如前述，被告又未能交代其取得該提款卡之
    來源，顯見前揭甲○○○之提款卡應係被告趁乙○○疏未注
    意之際而徒手竊取。從而，被告辯稱其並未竊取前揭甲○○○所有之提款卡，亦未持該提款卡至上開自動櫃員機盜領該
    帳戶內之款項云云，應係事後卸責之詞，自難採信。
  (四)綜上，本件事證明確，被告所辯均不足採，被告之普通竊盜
    及以不正方法使用自動付款設備詐欺等犯行堪以認定，應依
    法論科。
二、核被告丁○○於95年7 月9 日竊取被害人甲○○○之前揭提
    款卡，係犯刑法第320 條第1 項竊盜罪；其於同日未經被害
    人甲○○○同意而持甲○○○之前揭提款卡以不正方法由自
    動櫃員機領取甲○○○之存款，係犯刑法第339 條之2 第1
    項以不正方法利用自動付款設備詐欺罪。又被告於95年7 月
    9 日分2 次提領共76,000元款項，係基於同一不正利用自動
    付款設備詐欺罪犯意下之接續行為，僅侵害同一法益，只論
    以1 罪。被告所為普通竊盜罪及以不正方法利用自動付款設
    備詐欺罪，犯意各別，罪名有異，應予分論併罰。爰審酌被
    告與被害人甲○○○素不相識，竟因一時貪念而為此犯罪之
    動機、目的，造成被害人甲○○○損失甚重，迄今又尚未償
    還被害人甲○○○之損失，且犯後猶飾詞狡辯，毫無悔意，
    另考量其平日素行尚可、智識程度等一切情狀，分別量處如
    主文所示之刑，又中華民國96年罪犯減刑條例於96年6 月15
    日制定，於96年7 月16日施行，被告所犯以不正方法利用自
    動付款設備詐欺罪、普通竊盜罪均係於96年4 月24日前所犯
    ，所受宣告非逾有期徒刑1 年6 月，亦非該條例第3 條第1
    項第15款不得減刑之情形，依該條例第2 條第1 項第3 款之
    規定，宣告之有期徒刑各減其刑期2 分之1 ，再定應執行刑
    及易科罰金之折算標準，以示懲儆。
據上論斷，應依刑事訴訟法第299 條第1 項前段，刑法第320 條
第1 項、第339 條之2 第1 項、第51條第5 款、第41條第1 項前
段，中華民國96年罪犯減刑條例第2 條第1 項第3 款、第7 條、
第9 條，刑法施行法第1 條之1 第1 項、第2 項，判決如主文。
本案經檢察官丁俊成到庭執行職務。
中　　華　　民　　國　　96　　年　　8 　　月　　29　　日
                  刑事第六庭　法  官  林哲賢
以上正本證明與原本無異。
如不服本判決，應於判決送達後10日內向本院提出上訴狀（應附
繕本），其未敘述上訴理由者，應於上訴期間屆滿後20日內補提
理由書狀於本院，上訴於臺灣高等法院。
　　　　　　　　　　　　　　　書記官　楊郁馨
中　　華　　民　　國　　96　　年　　8 　　月　　31　　日
附錄法條：
中華民國刑法第339條之2
意圖為自己或第三人不法之所有，以不正方法由自動付款設備取
得他人之物者，處3 年以下有期徒刑、拘役或1 萬元以下罰金。
中華民國刑法第320條
意圖為自己或第三人不法之所有，而竊取他人之動產者，為竊盜
罪，處 5 年以下有期徒刑、拘役或 5 百元以下罰金。
